臺灣高等法院臺南分院刑事裁定
111年度抗字第140號
抗  告  人  
即 受 刑人  廖偉博
上列抗告人因定應執行刑案件，不服臺灣嘉義地方法院中華民國
111 年1月18日裁定（110 年度聲字第924 號），提起抗告，本
院裁定如下：
    主  文
抗告駁回。　　　　　　　　　　
    理  由
一、抗告意旨如附件刑事抗告狀所載。
二、按法律上屬於自由裁量之事項，並非概無法律性之拘束。法
    院就自由裁量權之行使，除不得逾越法律所規定範圍之外部
    性界限外，尚應受比例原則、公平正義原則之規範，謹守法
    律秩序之理念，體察法律之規範目的，使其結果實質正當，
    合於裁量之內部性界限，俾與立法本旨相契合。刑法第51條
    第5 款規定數罪併罰，宣告多數有期徒刑者，應於各刑中之
    最長期以上，各刑合併之刑期以下，定其應執行之刑期，但
    不得逾30年，其就數罪併罰，固非採併科主義，而係採限制
    加重主義，就俱發各罪中，以最重之宣告刑為基礎，由法院
    參酌他罪之宣告刑，裁量加重定之，且不得逾法定之30年最
    高限制，此即外部性界限。法院為裁判時，二者均不得有所
    逾越。在數罪併罰，有二裁判以上，定其應執行之刑時，固
    屬於法院自由裁量之事項，然仍應受前揭外部性界限及內部
    性界限之拘束（最高法院96年度台上字第7583號、97年度台
    上字第2017號判決意旨參照）。又執行刑之量定，係事實審
    法院自由裁量之職權，倘其所酌定之執行刑，並未違背刑法
    第51條各款所定之方法或範圍（即法律之外部性界限），亦
    無明顯違背公平、比例原則或整體法律秩序之理念（即法律
    之內部性界限）者，不得任意指為違法或不當（最高法院10
    4 年度台抗字第646 號裁定意旨參照）。
三、經查：
  ㈠抗告人即受刑人（下稱抗告人）甲○○因違反槍砲彈藥刀械管
    制條例等案件，經法院先後判處如原裁定附表編號1 至6所
    示之刑，均經分別確定在案，有各該判決書及臺灣高等法院
    被告前案紀錄表可稽。嗣由臺灣嘉義地方檢察署檢察官聲請
    定應執行刑，經犯罪事實最後判決法院之臺灣嘉義地方法院
    審核卷證結果，認其聲請為正當，依刑事訴訟法第477 條第
    1 項，刑法第53條、第51條第5 款等規定，就原裁定附表編
    號1 至6 所示之刑，裁定應執行刑有期徒刑10年6月。
　㈡抗告人所犯如原裁定附表編號1 至6 所示之罪共6 罪，合計
    該6 罪之總刑度為16年1月（此為外部界限）；又因其中如
    原裁定附表編號1至5（5罪）所示各罪，曾定應執行刑為有
    期徒刑8年，加上尚未定刑之宣告刑（原裁定附表編號6所示
    部分）所形成之內部界限（有期徒刑12年），是原裁定就該
    附表所示6 罪定應執行刑為有期徒刑10年6月，係在各刑中
    之最長期（即5年6月）以上，各刑曾經定刑後合併之刑期（
    即12年）以下，其就原裁定附表所示各罪所定之應執行刑，
    當已兼顧抗告人行為責任與整體比例原則暨責罰相當原則等
    自由裁量權之內部抽象價值，並無違反內部性界限濫權裁量
    情形。況依抗告人為如原裁定附表所示之各罪觀之，可見抗
    告人無法控制而一再犯罪，顯非偶發性犯罪，反映抗告人法
    治觀念薄弱、自我約束能力不足之人格特性與犯罪傾向，自
    應受較高之刑罰評價（此實係基於刑罰公平原則考量，杜絕
    僥倖犯罪心理，並避免鼓勵犯罪），以匡正其迭次違反刑罰
    規範行為。從而原裁定法院就其自由裁量權之行使，既符合
    比例原則、公平正義原則、法律秩序理念及法律規範目的，
    自應尊重原裁定法院裁量權限之行使。是以，原裁定法院此
    項裁量職權之行使，並無違反法律之目的及法律秩序之理念
    所在，符合外部性、內部性界限，屬法院裁量職權之適法行
    使，揆諸上揭說明，原裁定並無不當。
　㈢抗告意旨稱其所犯各罪，因檢察官先後起訴，導致法院分別
    審判，對抗告人之權益不無影響云云。惟按一人犯數罪者，
    為相牽連案件；次按「數同級法院管轄之案件相牽連者，得
    合併由其中一法院管轄。前項情形，如各案件已繫屬於數法
    院者，經各該法院之同意，得以裁定將其案件移送於一法院
    合併審判之；有不同意者，由共同之直接上級法院裁定之。
    不同級法院管轄之案件相牽連者，得合併由其上級法院管轄
    。已繫屬於下級法院者，其上級法院得以裁定命其移送上級
    法院合併審判。但第7 條第3 款之情形，不在此限。」刑事
    訴訟法第7 條第1 款、第6 條固定有明文。惟上開合併管轄
    、合併審判之規定並非強制規定。故抗告人所犯如原裁定附
    表所示數罪，縱令分由不同法院、不同法官審理、判決，亦
    不得指為違法。
　㈣又抗告意旨所引之他案裁判，或使受刑人大幅減輕刑度，但
    數罪併罰之定應執行之刑，係出於刑罰經濟與責罰相當之考
    量，並非予以犯罪行為人或受刑人不當之利益；況不同案件
    之犯罪態樣、情節輕重、一再干犯之態度、行為惡性、反社
    會人格程度均不相同，所為刑罰之量定自屬有別，並無相互
    拘束之效力，自難比附攀引他案量刑，指摘原裁定不當。
  ㈤至抗告人所舉其家中尚有雙親及未成年女子需照顧等節，係
    屬個案審判中量刑之參考，尚非本件判決確定後定應執行刑
    法院所得調查審酌之事項，是抗告人執此部分提起抗告，亦
    難認有理由。
四、綜上所述，本件原裁定所定之應執行刑，並未逾越法定刑之
    範圍，且其裁量權之行使亦無濫用權力情事，符合比例原則
    、公平正義原則、法律秩序理念及法律規範目的，而未違
    反上開最高法院所揭示之內部性界限及外部性界限。抗告人
    抗告意旨所陳之內容，難認可採，是以本件抗告為無理由，
    應予駁回。
五、據上論斷，應依刑事訴訟法第412 條，裁定如主文。　　　
中　　華　　民　　國　　111 　年　　2 　　月　　25　　日
                  刑事第三庭    審判長法  官  陳連發
                                      法  官  洪榮家   
                                      法  官  何秀燕
以上正本證明與原本無異。
如不服本裁定，應於收受本裁定後五日內向本院提出再抗告狀。
　　　　　　　　　　　　　　　　　　　書記官  翁心欣　　
中　　華　　民　　國　　111 　年　　2 　　月　　25　　日